【裁判字號】    95,秩抗,7
【裁判日期】    951204
【裁判案由】    違反社會秩序維護法
【裁判全文】
臺灣宜蘭地方法院裁定                   95年度秩抗字第7號
抗  告  人
即被移送人  甲○○
                      號4樓
上列被移送人因違反社會秩序維護法案件，經移送機關以中華民
國95年7月26日警蘭偵字第0950002923號移送書移送審理，經本
院宜蘭簡易庭號以95年度宜秩字第64號裁定，被移送人不服提起
抗告，本院裁定如下：
    主  文
抗告駁回。
    理  由
一、抗告人即被移送人甲○○於民國95年7月10日下午11時12分
    許，在宜蘭市河濱公園，意圖鬥毆而聚眾，為警當場查獲，
    有相片10幀在卷可稽，復有木棍22隻扣案可證，又有當場被
    查獲之陳健榮、黃偉佳、魏嘉呈、李子明、陳世益、趙庭寬
    、黃梃洲、林俊成、林俊全、林家豪、張健雄、林紫杰、游
    信捷、邱立順、陳廷和、黃書邦、游逸宏、張志偉、郭志偉
    、林華偉、張志峰、潘志偉、王贊雄、林志強、林華格、黃
    昭明、施厚亨、賴銘乾、呂文山、游錦鍾、黃哲寧、乙○○
    、游志凱、林志勇、林承諺、曾毓蓯、曾宇麒、陳儀風、張
    志豪、林彥勳、陳健朝於警訊之供述在卷可查，並有證人乙
    ○○於本院審理之證述可稽，被移送人有意圖鬥毆而聚眾之
    事實，應可認定。本院宜蘭簡易庭依社會秩序維護法第87條
    第1項第3款之規定，裁處被移送人罰鍰新臺幣一萬元，核無
    不當。
二、抗告意旨略以：乙○○打電話與被移送人說要去醫院看人，
    之後要被移送人至文化三多網路門口等他，跟隨乙○○至員
    山公園後，就被不知名人士叫上車，載至宜蘭市河濱公園，
    在完全不知情的狀況下就被帶至宜蘭分局，亦不知有22隻木
    棍云云。經查，證人乙○○固到院證稱：他接獲「阿強」來
    電要求幫忙，伊不明究理就去了，並邀被移送人及其友人前
    往，伊僅要求被移送人及其友一起過來，並未說明要做什麼
    。隨後至員山公園見有很多人，就猜到是要打架，斯時員山
    公園有十幾、二十個人，也有不少台車子，很多台車一起過
    去河濱公園云云，而否認有邀被移送人意圖鬥毆而聚眾之事
    實。惟查，宜蘭縣警察局宜蘭分局於95年7月10日下午11時
    12 分在宜蘭市河濱公園查獲包含被移送人共42人，並查扣
    木棍22隻，且上開眾人多因他人鳩集前往，足見確係意圖鬥
    毆而聚集。又被移送人與乙○○至員山公園時已見有十幾、
    二十人聚集該處，且乙○○至少於斯時業已知悉聚集之目的
    在於鬥毆，並隨他人上車前往宜蘭市河濱公園，足見被移送
    人應無不知上開多人鳩集之目的，是被移送人上開辯解，應
    係卸責之詞，不足採信。
三、綜上，被移送人確有違反社會秩序維護法第87條第1項第3款
    之違法社會秩序維護法之事實，原審裁定認定事實適用法律
    均無違反抑或不當之處，抗告人所提本件抗告，為無理由，
    應予駁回。
四、依社會秩序維護法第58條、第92條、刑事訴訟法第412條，
    裁定如主文。
中    華    民    國    95    年    12    月    4     日
                  刑事第四庭  審判長法  官  林楨森
                                    法  官  蘇錦秀
                                    法  官  謝佩玲
以上正本證明與原本無異。
本件不得抗告。
                                    書記官  藍友隆
中    華    民    國    95    年    12    月    5     日


司法院資訊處製作；財團法人民間司法改革基金會備份。
